臺灣南投地方法院民事判決
111年度訴字第4號
原     告   邱聰明  
            邱松豐  
            邱惠娟  
共      同
訴訟代理人  陳凱翔律師
被      告  信合利企業社

法定代理人  許進盛  

上列當事人間拆除地上物返還土地事件，本院於民國111年6月23
日言詞辯論終結，判決如下：
    主      文
被告應給付原告新臺幣壹拾伍萬捌仟柒佰柒拾肆元，及自民國一
百一十年七月二十三日起至清償日止，按週年利率百分之五計算
之利息。
被告應將坐落南投縣○○市○○○○段○○○0○○地號土地如附圖即南投縣
南投地政事務所複丈日期民國一百一十年十月二十九日土地複丈
成果圖所示編號A【即暫編地號二五０-五六⑴，面積一０八平方公
尺】、編號B【即暫編地號二五０-五六⑵，面積一九二平方公尺】
、編號C【即暫編地號二五０-五六⑶，面積十三平方公尺】、編號
D【即暫編地號二五０-五六⑷，面積三十七平方公尺】、編號E【
即暫編地號二五０-五六⑸，面積十五平方公尺】及編號甲【即暫
編地號二五０-五六⑹，面積一七五平方公尺】範圍內土地騰空，
並將該部分土地返還與原告。
被告應自民國一百一十年三月十二日起至返還前項土地之日止，
按月給付原告新臺幣貳萬捌仟元。
原告其餘之訴駁回。
訴訟費用由被告負擔百分之九十五，餘由原告負擔。
本判決第一項，如原告以新臺幣伍萬貳仟玖佰貳拾伍元供擔保後
得假執行；但被告如以新臺幣壹拾伍萬捌仟柒佰柒拾肆元為原告
預供擔保，得免為假執行。
本判決第二項，如原告以新臺幣伍拾伍萬捌仟元供擔保後得假執
行；但被告如以新臺幣壹佰陸拾柒萬肆仟元為原告預供擔保，得
免為假執行。
本判決第三項，如原告按月以新臺幣玖仟參佰參拾肆元供擔保後
得假執行；但被告如按月以新臺幣貳萬捌仟元為原告預供擔保，
得免為假執行。
原告其餘假執行之聲請駁回。
    事實及理由
壹、程序事項
一、按當事人死亡者，訴訟程序在有繼承人、遺產管理人或其他依法令應續行訴訟之人承受其訴訟以前當然停止，民事訴訟法第168條定有明文。又上開條文所定之承受訴訟人，於得為承受時，應即為承受之聲明；他造當事人，亦得聲明承受訴訟；聲明承受訴訟，應提出書狀於受訴法院，由法院送達於他造，民事訴訟法第175條、第176條分別定有明文。經查：訴外人即被繼承人邱四配於提起本訴後，於民國111年6月8日死亡，有邱四配死亡證明書在卷可佐（見本院卷第245頁），嗣邱四配之繼承人即邱聰明、邱松豐、邱惠娟具狀聲明承受邱四配之訴訟，並由本院將繕本送達被告（見本院卷第243頁），依法已生承受訴訟效力。
二、次按非法人之團體，設有代表人或管理人者，有當事人能力
    ，民事訴訟法第40條第3項定有明文。是以合夥組織，如具
    備非法人團體之要件者，有當事人能力，得以合夥名義為當
    事人，而以其代表人為法定代理人（最高法院98年度台上字
    第1634號判決意旨參照）。經查：被告為合夥組織，其合夥
    人為訴外人洪浩然，並以許進盛為負責人，對外並為該合夥
    之代表，復有一定名稱、事務所及一定之目的、獨立之財產
    ，有經濟部商工登記公示資料查詢結果在卷可稽（見本院卷
    一第18頁），依前揭說明，被告應有當事人能力，原告以被
    告為對造提起本件訴訟，自屬合法。
三、再按訴狀送達後，原告不得將原訴變更或追加他訴，但請求
    之基礎事實同一者，或擴張或減縮應受判決事項之聲明者，
    不在此限；不變更訴訟標的，而補充或更正事實上或法律上
    之陳述者，非為訴之變更或追加，民事訴訟法第255條第1項
    第2款、第3款、第256條分別定有明文。經查：原告起訴時
    原聲明：㈠被告應給付原告新臺幣（下同）250,000元，及自
    起訴狀繕本送達翌日起至清償日止，按年息5％計算之利息。
    ㈡被告應將坐落南投縣○○市○○○○段○○○○○段000000地號土地（
    下稱系爭土地）上如起訴狀附圖一所示編號A，面積150平方
    公尺（面積及位置以實測為準）及編號B，面積50平方公尺
    （面積及位置以實測為準）之木材、石藝材料移除，並將編
    號C，面積25平方公尺（面積及位置以實測為準）之石藝材
    料及機具移除，另將編號2及編號3，面積共25平方公尺（面
    積及位置以實測為準）之木材、石藝材料及機具移除，將上
    開部分土地返還與原告。㈢被告應自110年6月16日起至返還
    上開占用土地之日止，按月給付原告28,000元（見本院卷一
    第12頁至第13頁）。嗣於訴訟進行中迭次為聲明之變更，最
    終於111年6月23日本院言詞辯論期日，將聲明變更為：㈠被
    告應給付原告250,000元，及自起訴狀繕本送達翌日起至清
    償日止，按年息5％計算之利息。㈡被告應將坐落系爭土地上
    如附圖即南投縣南投地政事務所（下稱南投地政）複丈日期
    110年10月29日土地複丈成果圖（下稱附圖）所示編號A【即
    暫編地號250-56⑴，面積108平方公尺】、編號B【即暫編地
    號250-56⑵，面積192平方公尺】、編號C【即暫編地號250-5
    6⑶，面積13平方公尺】、編號D【即暫編地號250-56⑷，面積
    37平方公尺】、編號E【即暫編地號250-56⑸，面積15平方公
    尺】及編號甲【即暫編地號250-56⑹，面積175平方公尺】範
    圍內土地（下簡稱附圖所示編號A、B、C、D、E、甲之土地
    ）騰空，並將該部分土地返還與原告。㈢被告應自110年3月1
    1日起至返還前項土地之日止，按月給付原告28,000元（見
    本院卷二第239頁）。上開聲明變更均係本於相同基礎事實
    為請求，暨擴張或減縮應受判決事項之聲明、補充及更正事
    實上及法律上之陳述，核與前揭規定相符，均應准許。
貳、實體事項
一、原告主張略以：
  ㈠被告於106年2月16日與邱四配簽立房屋租賃契約書（下稱系
    爭租賃契約），向邱四配承租坐落南投縣○○市○○○○段○○○○○
    段000地號土地（下稱同段250地號土地）由北起第2、3間房
    屋前方庭院兩側、後院、後院南側鐵皮屋雞舍之土地，嗣同
    段250地號土地因分割增加同段250-4地號土地，同段250-4
    地號土地再因分割增加同段250-56地號土地即系爭土地後，
    系爭租賃契約所約定之使用範圍即坐落於系爭土地；系爭租
    賃契約約定之租賃期間自106年2月16日起至112年2月15日止
    ，每月租金為28,000元，被告應於每月16日前支付租金。詎
    被告自109年8月16日起即無依約給付租金，已積欠租金達2
    個月以上，邱四配先於109年11月9日以南投三和郵局存證號
    碼000251號存證信函，催告被告應於函到7日內給付欠繳之
    租金，逾期未繳則終止系爭租賃契約；嗣因被告逾期未繳，
    邱四配再於110年3月6日以南投中興郵局存證號碼000025號
    存證信函（下稱25號存證信函），定期催告被告應於函到5
    日內給付欠繳之租金，逾期未繳則予終止系爭租賃契約；復
    因被告逾期仍未繳納，邱四配復於110年4月20日以南投三和
    郵局存證號碼000094號存證信函，三度定期催告被告應於函
    到15日內給付欠繳之租金，並於期限內遷出，返還租賃物；
    最終以本件起訴狀繕本之送達，限期催告應於110年6月16日
    前清償其所積欠之全部租金，逾期則終止系爭租賃契約。因
    被告於110年3月6日收受25號存證信函後，未於函到5日內給
    付其所欠繳之租金，故系爭租賃契約已於110年3月10日發生
    合法終止之效力。
  ㈡又系爭租賃契約經原告於110年3月10日終止後，被告已欠缺
    占有使用租賃物之合法權源，即負有返還之義務；被告現無
    權占有使用之部分，坐落系爭土地如附圖所示編號A、B、C
    、D、E、甲之土地，並於上放置鐵桶、木材、石材、機具及
    鐵架等地上物（下合稱系爭地上物），是原告於系爭租賃契
    約終止後，自得請求被告應將坐落系爭土地如附圖所示編號
    A 、B 、C 、D 、E 、甲範圍內之土地騰空，並將該部分土
    地返還原告。另被告自109年8月16日起即未依約繳納租金，
    原告即依據系爭租賃契約請求109年8月16日起至110年3月10
    日止，扣除保證金30,000元後之租金250,000元；於系爭租
    賃契約終止後，被告已屬無權占有系爭土地如附圖所示編號
    A 、B 、C 、D 、E 、甲範圍內之土地，原告即得依不當得
    利之法律關係，請求被告自110年3月11日起至返還系爭土地
    之日止，按月給付原告相當於租金之不當得利28,000元。
  ㈢爰依系爭租賃契約第3條第1項之約定、民法第767條第1項前
    段、中段、第440條、第455條、第179條規定，提起本件訴
    訟，並聲明：①被告應給付原告250,000元，及自起訴狀繕本
    送達翌日起至清償日止，按年息5％計算之利息。②如主文第2
    項所示。③被告應自110年3月11日起至返還前項土地之日止
    ，按月給付原告28,000元；④原告願供擔保，請准宣告假執
    行。
二、被告抗辯略以：
　㈠邱四配與被告簽立系爭租賃契約之始，對被告隱瞞同段250地
    號土地為共有土地之事實，致被告因而陷於錯誤，與其簽立
    系爭租賃契約；於簽立系爭租賃契約後，原告所交付者並非
    系爭租賃契約所約定之租賃物即同段250地號土地，且所交
    付之租賃物上存有違章建物，而無交付合於系爭租賃契約所
    約定之租賃物，甚至未將系爭租賃契約約定之租賃物範圍其
    中之雞舍即附圖所示編號D【即暫編地號250-56⑷，面積37平
    方公尺】之土地、編號甲【即暫編地號250-56⑹，面積175平
    方公尺】之部分土地交付被告使用；被告為此繳納多年租金
    已屬受有損害；且依被告實際占有使用之土地面積，換算被
    告實際所應繳納之租金，被告已繳納之租金數額亦有賸餘，
    實無欠繳租金情事存在。
　㈡被告因原告所提供之租賃物非其個人單獨所有，且未能供其
    辦理紓困貸款、營業使用，及未交付及保持合於使用之租賃
    物等事由，曾於110年2月19日以南投三和郵局存證號碼0000
    37號存證信函（下稱37號存證信函），向邱四配為終止系爭
    租賃契約之意思表示，經邱四配於同年月24日收受，即生合
    法終止之效力；被告遂於110年4月12日再以南投三和郵局存
    證號碼000089號存證信函通知邱四配欲搬遷系爭地上物，邱
    四配竟於110年4月20日以南投三和郵局000094號存證信函通
    知被告，禁止被告自系爭土地搬離物品，方造成被告所有之
    系爭地上物仍坐落於系爭土地上。為此聲明：原告之訴駁回
    ；如受不利判決，願供擔保請准宣告免為假執行。
三、兩造不爭執事項：
  ㈠系爭土地係登記為邱四配所有。
  ㈡系爭土地上有未編定門牌號碼、於建物上書有「永豐製茶廠
    」之鐵皮建物1筆（下稱製茶廠建物）。
  ㈢邱四配與被告於106年2月16日簽立系爭租賃契約，依其內容
    記載，其等約定被告得使用範圍為「南投市○○○○段000地號
    房屋由北起第二、三間前方庭院兩側」、「後院」、「後院
    南側鐵皮屋雞舍」，租金為每月28,000元，被告應每月16日
    前繳付租金。
  ㈣如附圖所示編號A、B、C、D、E、甲之土地，為邱四配與被告
    依系爭租賃契約約定之租賃物範圍；其中附圖所示編號A、B
    之土地位於製茶廠建物前方庭院兩側、附圖所示編號C之土
    地位於製茶廠建物後側、附圖所示編號D、E之土地為製茶廠
    建物後側增建之鐵皮建物、附圖所示編號甲之土地位於製茶
    廠建物內部。
  ㈤附圖所示編號A、B、C、E、甲之土地上之系爭地上物，均為
    被告所有。
  ㈥依本院會同兩造及地政機關於110年10月29日勘驗現場情形，
    被告未使用附圖所示編號D之土地。
  ㈦被告繳納租金至109年8月15日止。
  ㈧系爭土地之109年度1月當期申報地價為每平方公尺360元。
四、兩造爭執事項：
  ㈠系爭租賃契約係於何時，經何人合法終止？
  ㈡原告依系爭租賃契約第3條第1項約定，請求被告給付自109年
    8月16日起至110年3月10日止之租金250,000元，有無理由？
  ㈢原告主張系爭租賃契約業經原告合法終止，其依民法第455條
    租賃物返還請求權、民法第767條第1項前、中段請求被告騰
    空附圖所示編號A、B、C、D、E、甲之土地，並將該部分土
    地返還原告，有無理由？
  ㈣原告依民法第179條規定，請求被告自110年3月11日起至返還
    前開土地之日止，按月給付28,000元，有無理由？
五、本院之判斷：
  ㈠系爭土地係登記為邱四配所有，系爭土地之109年度1月當期
    申報地價為每平方公尺360元，於系爭土地上有製茶廠建物
    ；邱四配與被告係於106年2月16日簽立系爭租賃契約，依其
    內容記載，其等約定被告得使用範圍為「南投市○○○○段000
    地號房屋由北起第二、三間前方庭院兩側」、「後院」、「
    後院南側鐵皮屋雞舍」，租金為每月28,000元，被告應每月
    16日前繳付租金；如附圖所示編號A、B、C、D、E、甲之土
    地，即為邱四配與被告依系爭租賃契約約定之租賃物範圍；
    其中附圖所示編號A、B之土地位於製茶廠建物前方庭院兩側
    、附圖所示編號C之土地位於製茶廠建物後側、附圖所示編
    號D、E之土地為製茶廠建物後側增建之鐵皮建物、附圖所示
    編號甲之土地位於製茶廠建物內部；系爭地上物，均為被告
    所有；依本院會同兩造及地政機關於110年10月29日勘驗現
    場情形，被告未使用附圖所示編號D之土地；被告繳納依系
    爭租賃契約繳納租金至109年8月15日止等節，為兩造所不爭
    執（見本院卷二第236頁至第238頁），並有系爭土地第一類
    謄本、系爭租賃契約在卷可佐（見本院卷一第30頁、第20頁
    至第28頁），且經本院囑託南投地政會同本院、兩造至現場
    勘查屬實，有勘驗測量筆錄、照片及土地複丈成果圖即附圖
    在卷可參（見本院卷一第355頁至第362頁、第363頁至第403
    頁、第433頁），首堪認定為真實。
  ㈡按所有人對於無權占有或侵奪其所有物者，得請求返還之； 
    對於妨害其所有權者，得請求除去之，為民法第767條第1項
    前段、中段所明定。又以無權占有為原因，請求返還土地者
    ，占有人對土地所有權存在之事實無爭執，而僅以非無權占
    有為抗辯者，土地所有權人對其土地被無權占有之事實無舉
    證責任，占有人自應就其取得占有係有正當權源之事實證明
    之（最高法院85年度台上字第1120號判決意旨參照）。再租
    賃定有期限者，其租賃關係於期限屆滿時消滅，承租人於租
    賃關係終止後，應返還租賃物與出租人，民法第451條第1項
    、第455條亦有明文。是租賃關係終止後，承租人繼續占有
    租賃物，自應構成無權占有。另租賃契約，係以當事人約定
    ，一方以物租予他人使用收益，他方支付租金而成立，並不
    以出租人對於租賃物有所有權為要件（最高法院64年度台上
    字第424號判決意旨參照）。 
　㈢經查：
　⒈原告主張系爭租賃契約因被告欠繳租金，經邱四配以25號存
    證信函催告暨終止系爭租賃契約乙節，業經原告舉證25號存
    證信函為證；而自25號存證信函記載內容即「主旨：函覆台
    端110年2月19日南投三和郵局37號存證信函並請台端於文到
    5日內繳清所欠租金，如未依期給付，即以本函為終止租約
    之意思表示。說明：二、台端自109年8月起至今均未依約繳
    納租金，業已積欠達近8個月計224,000元......，遂特再以
    此函予以通知台端於函到5日內繳清上開積欠之租金，否本
    人即以此函為終止系爭租約之意思表示，並依法主張相關權
    利」等語（見本院卷一第54頁至第56頁）；暨被告已於110
    年3月6日收受25號存證信函，亦經被告於本院審理中陳明在
    卷（見本院卷一第455頁），再被告之租金僅繳至109年8月1
    5日（即於109年7月16日繳納109年7月16日至同年8月15日之
    租金），亦如前述。足認邱四配因被告積欠租金情形，依民
    法第440條第1項規定，以25號存證信函催告被告給付租金，
    及表明如被告未於5日內給付租金，將終止系爭租賃契約；
    則前開意思表示已於110年3月6日送達被告，被告仍無於5日
    內給付租金情形。堪認原告已合法終止系爭租賃契約，且依
    民法第120條第2項、第121條第1項規定，於110年3月11日晚
    間24時即同年月12日0時生終止效力。
　⒉被告雖以系爭土地於其與邱四配締結系爭租賃契約時，同段2
    50地號土地仍為共有地、被告未交付租賃物全部、租賃物未
    能供其營業登記暨辦理紓困貸款等等，抗辯其於109年2月24
    日以37號存證信函合法終止系爭租賃契約等等。然：
　⑴系爭土地如附圖所示編號A、B、C、E、甲之土地均已交付被
    告使用，供其堆置系爭地上物，已如前述；系爭土地如附圖
    所示編號D之土地固經被告抗辯未交付其使用，但參以被告
    所拍攝之照片（即本院卷一第345頁至347頁），已足以顯示
    其得進入前開土地範圍拍攝照片，而無遭他人阻擋情形；且
    被告於偵查案件即臺灣南投地方檢察署（下稱南投地檢）11
    0年度調院偵字第30號詐欺等案件（下稱前偵查案件），陳
    述以：系爭租賃契約為其草擬，其看過鐵皮屋、倉庫後即簽
    立契約，契約內容有記載承租範圍、用途，雞舍其有使用，
    範圍約3坪多，用以堆置輪胎等語，有110年7月29日訊問筆
    錄附於前偵查案件卷宗可參（見南投地檢110年度偵字第379
    5號卷第54頁至第55頁）。堪認邱四配亦已交付系爭土地如
    附圖所示編號D之土地予被告。而被告舉證之照片（見本院
    卷一第345頁至第351頁），即附圖所示編號D、編號甲之土
    地，固有經邱四配堆放物品之情形，惟被告、邱四配於系爭
    租賃契約所約定者即非系爭土地、製茶廠建物全部，而僅係
    將系爭土地之部分範圍即「南投市○○○○段000地號房屋由北
    起第二、三間前方庭院兩側」、「後院」、「後院南側鐵皮
    屋雞舍」出租被告使用；被告於查看建物、土地後即簽署系
    爭租賃契約，亦於租賃標的物範圍為上述記載，依常情而言
    ，應可認邱四配、被告業已約定邱四配僅需以現狀交付被告
    ，並得就其餘土地部分為其向來之使用。是邱四配縱有於前
    開土地範圍放置其所有之物品，亦合於其與被告於系爭租賃
    契約約定內容。是本院認邱四配已經將系爭土地如附圖所示
    編號A、B、C、D、E、甲之土地交付被告使用，被告抗辯邱
    四配未將租賃物全部交付乙節，並非可採。
　⑵而邱四配已將系爭租賃契約所約定之租賃物範圍即附圖所示
    編號A、B、C、D、E、甲之土地交付被告使用，已如前述。
    則依前開說明，無論邱四配簽立系爭租賃契約或交付系爭租
    賃物時，是否為系爭土地之所有權人，其均得將系爭土地出
    租他人使用並為交付，僅於未能依租賃契約履行給付義務時
    ，負有損害賠償責任。則邱四配既已交付系爭租賃契約所約
    定之租賃物全部，即屬已履行系爭租賃契約之給付義務，被
    告即無從以系爭土地非邱四配所有，爭執其得基此終止系爭
    租賃契約。
　⑶至於被告抗辯邱四配所提供之租賃物未合於民法第423條規定
    ，即無法設籍而未能辦理公司登記、紓困貸款等等。觀之邱
    四配、被告於系爭租賃契約之約定內容，其中第1條約定「
    房店屋所在地及使用範圍南投市○○○○段000地號房屋由北起
    第2、3間前方庭院兩側供承租人堆放木材、後院供堆放石藝
    材料、後院南側鐵皮屋雞舍供為砌切石材之使用」、第4條
    第1項約定「本房店租係供3D立體雕刻石藝加工之用」（見
    本院卷一第22頁、第23頁），依上開約定內容，並無約定系
    爭租賃契約之租賃物需供被告設籍或辦理營業登記，或供其
    作為紓困貸款之登記地址之用；邱四配所提供之租賃物即系
    爭土地如附圖所示編號A、B、C、D、E、甲之土地，依系爭
    租賃契約第1條約定，僅需足供被告堆置木材、石材暨砌割
    石材使用。則本件被告事實上亦有於系爭土地如附圖所示編
    號A、B、C、E、甲堆放系爭地上物，堪認邱四配所提供之租
    賃物，已合於其與被告於系爭租賃契約所約定之使用目的，
    而無違反民法第423條規定情形。是被告前開抗辯，亦非可
    採。
　⑷是以，被告所為之舉證，均不足以證明其有終止系爭租賃契
    約之事由存在，其抗辯其得因上開原因，以37號存證信函終
    止系爭租賃契約等等，即無依據。
　⒊從而，系爭租賃契約已經邱四配於110年3月11日晚間24時即
    同年月12日0時合法終止，已經本院認定如上；系爭租賃契
    約既經終止，被告就系爭土地如附圖所示編號A、B、C、D、
    E、甲之土地即無占有權源，故原告主張其得依民法第767條
    第1項規定，請求被告將附圖所示編號A、B、C、D、E、甲之
    土地騰空，並將該部分土地返還原告，即屬有據。原告雖另
    主張得依民法第455條為相同請求，然原告既已陳明訴之合
    併類型為選擇合併，本院已依民法第767條第1項規定准其前
    開請求，即無需就民法第455條規定部分，再為論述。　
　㈣按稱租賃者，謂當事人約定，一方以物租與他方使用收益，
    他方支付租金之契約，民法第421條定有明文；又邱四配、
    被告於系爭租賃契約第3條第1項約定每月租金28,000元，被
    告自109年8月15日起即無給付租金，暨系爭租賃契約已於11
    0年3月11日晚間24時即同年月12日0時終止等節，已經本院
    認定如前。則原告主張其得依系爭租賃契約第3條第1項約定
    ，請求被告給付自109年8月16日起至110年3月10日之租金，
    即合於系爭租賃契約第3條第1項之約定內容。而原告主張前
    開請求金額經其自行行扣抵保證金30,000元，僅就所餘數額
    為請求部分，亦未經被告以書狀或言詞爭執，亦認屬可採。
    故經計算結果，原告於前開期間得請求被告給付之租金為15
    8,774元【計算式：（28,000元×6月＋28,000元×23/31月）－3
    0,000元＝158,774元，元以下四捨五入】。
　㈤按無法律上之原因而受利益，致他人受損害者，應返還其利
    益，民法第179條前段定有明文。又依不當得利之法則請求
    返還不當得利，以無法律上之原因而受利益，致他人受有損
    害為其要件，故其得請求返還之範圍，應以對方所受之利益
    為度，非以請求人所受損害若干為準，無權占有他人土地，
    可能獲得相當於租金之利益為社會通常之觀念（最高法院61
    年度台上字第1695號判決意旨參照）。經查：系爭租賃契約
    經邱四配於110年3月11日晚間24時即同年月12日0時終止，
    被告就系爭土地如附圖所示編號A、B、C、D、E、甲之土地
    於租賃關係消滅後，即屬無占有權源，均如前述。則被告於
    110年3月11日仍係有權占有使用系爭土地如附圖所示編號A
    、B、C、D、E、甲之土地，被告受有利益即屬有法律上原因
    ，故原告即無從依民法第179條規定，請求被告給付其於110
    年3月11日占有系爭土地如附圖所示編號A、B、C、D、E、甲
    之土地相當於租金之利益；而於110年3月12日起，被告繼續
    占有系爭土地如附圖所示編號A、B、C、D、E、甲之土地，
    即屬無法律上原因而受有利益，是原告主張其得自110年3月
    12日起，依民法第179條規定向被告為請求，即屬有據。而
    本件原告主張被告無權占有前開土地所受之利益，應依系爭
    租賃契約所約定之租金即每月28,000元計算，經原告舉證系
    爭租賃契約為證，且為被告所不爭執（見本院卷二第241頁
    ）。依前開說明，原告請求被告自110年3月12日起按月給付
    28,000元，核屬有據；逾此部分之請求，則無依據。
　㈥按給付有確定期限者，債務人自期限屆滿時起，負遲延責任
    ；遲延之債務，以支付金錢為標的者，債權人得請求依法定
    利率計算之遲延利息；應付利息之債務，其利率未經約定，
    亦無法律可據者，週年利率為5％，民法第229條第1項、第23
    3條第1項前段、第203條分別定有明文。經查：原告請求被
    告給付租金158,774元部分，依系爭租賃契約第3條第1項約
    定，被告應於每月16日給付租金，是前開租金債權核屬有約
    定期限之債權，而本件起訴狀繕本係於110年7月22日送達被
    告，有本院送達證書在卷可參（見本院卷一第88頁）。故原
    告基此僅請求自110年7月23日起至清償日止，按週年利率5％
    計算之利息，自屬有據。
六、綜上所述，原告依系爭租賃契約第3條第1項、民法第767條
    第1項、第179條規定，請求被告給付158,774元及自110年7
    月23日起至清償日止，按週年利率5％計算之利息；及將系爭
    土地如附圖所示編號A 、B 、C 、D 、E 、甲範圍內之土地
    騰空，並將該部分土地返還原告；暨請求被告自110年3月12
    日起至返還前開土地之日止，按月給付28,000元，均為有理
    由，應予准許；逾此部分之請求，則無理由，應予駁回。就
    原告勝訴部分，兩造均聲明願供擔保請准宣告假執行及免為
    假執行，核無不可，爰分別酌定相當擔保金，併准許之。原
    告敗訴部分，原告之訴既經駁回，其假執行之聲請即失所附
    麗，併予駁回。
七、本件事證已臻明確，兩造其餘攻擊防禦及證據調查，均與本
    案之判斷不生影響，爰毋庸一一審酌論列，併此敘明。
八、訴訟費用之負擔：民事訴訟法第79條。
中　　華　　民　　國　 111　　年　　7 　　月　　13　　日
                        民事第二庭法　官  劉玉媛
以上正本係照原本作成。
如對本判決上訴，須於判決送達後20日內向本院提出上訴狀。
如委任律師提起上訴者，應一併繳納上訴審裁判費。　　　　
中　　華　　民　　國　　111 　年　　7 　　月　　13　　日
                                  書記官　洪裕展